【裁判字號】    94,上重更(一),9
【裁判日期】    950125
【裁判案由】    違反槍彈藥刀械管制條例
【裁判全文】
臺灣高等法院高雄分院刑事判決       94年度上更(一)字第9號
    上  訴  人
    即  被  告  甲○○TAJ.
    指定辯護人  萬維堯律師
右上訴人因違反槍砲彈藥刀械管制條例案件，不服台灣高雄地方
法院93年度重訴字第29號中華民國93年6月30日第一審判決（起
訴案號：台灣高雄地方法院檢察署92年度偵字第256864號），提
起上訴，經最高法院發回更審，本院判決如左：
    主  文
原判決關於甲○○（TAJUD DIN BIN RIDE）部分撤銷。
甲○○共同未經許可，運輸手槍，處無期徒刑；併科罰金新台幣
壹仟萬元，罰金如易服勞役，以罰金總額與陸個月之日數比例折
算；褫奪公權終身；並於刑之執行完畢或赦免後，驅逐出境。扣
案如附表所示之手槍陸枝（含彈匣拾貳個）、子彈壹佰陸拾玖顆
及背包壹個均沒收。
    事  實
一、甲○○（TAJUD DIN BIN RIDE）與穆熙定（MUHI DIN，業經
    本院判處有期徒刑13年確定）均係印尼國人，同於往返台灣
    、菲律賓之貨櫃輪ACX SWAN號（下稱天鵝號）上擔任船員。
    緣董家佑（另案通緝中）於民國91年上半年間，經友人介紹
    與已成年真實姓名年籍不詳綽號「阿南」之菲律賓華僑認識
    ，「阿南」於92年9 月間邀約董家佑至菲律賓馬尼拉市，並
    告知在菲律賓購買制式槍彈價格便宜，購買後可藉國際航班
    貨輪船員走私槍彈入境台灣交貨，藉此牟利，而向董家佑兜
    售制式槍彈。董家佑以每1 支手槍美金3000元之價格（每把
    手槍均附2 個填滿子彈之彈匣），向「阿南」購買6 支制式
    手槍，總價格約為新台幣（以下同）50萬元。俟董家佑返回
    台灣後，「阿南」即與甲○○、穆熙定謀議藉上開貨櫃輪往
    返菲律賓及我國港口之便，由甲○○與穆熙定負責運輸槍彈
    走私入境台灣交付予董家佑。「阿南」、甲○○、穆熙定與
    知情之董家佑，共同基於運輸經我國行政院公告禁止進口具
    有殺傷力之制式手槍子彈走私入境台灣之犯意聯絡，俟甲○
    ○、穆熙定隨上開貨輪抵台後，即與「阿南」聯絡，由「阿
    南」以電話通知董家佑，董家佑再撥打「阿南」提供之行動
    電話號碼與甲○○聯絡，約定見面時間、地點，董家佑再以
    行動電話與甲○○約定見面時間、地點，董家佑即依約於同
    年12月9 日晚上11時20分許，與當時自稱「PETER 」之甲○
    ○聯繫後，約定雙方於當晚在高雄市○○○路、民生二路口
    之「高雄牛乳大王」店前見面，甲○○依約先行抵達，並與
    董家佑商議交付槍彈之方式及地點後離去，穆熙定再於半小
    時後到場，與董家佑見面確定彼此之相貌。嗣「阿南」又通
    知董家佑，甲○○與穆熙定所服務之天鵝號貨櫃輪已抵達基
    隆港，董家佑乃再於同月18日前往基隆市長榮桂冠酒店旁之
    巷口，與甲○○、穆熙定2 人會面，再次確認彼此面貌，以
    利交貨。嗣天鵝號貨櫃輪離台抵達菲律賓馬尼拉市，「阿南
    」即在菲律賓將如附表所示以色列廠制式半自動手槍4 支、
    德國廠制式半自動手槍2 支，及制式子彈190 顆（含一般制
    式子彈80顆及達姆彈110 顆），交予甲○○收藏於天鵝號貨
    櫃輪船艙中，該貨櫃輪於同月22日自菲律賓馬尼拉市出港，
    同月24日上午入境我國高雄港，待船舶停靠後，甲○○即以
    手機易付卡0000 000000 號與董家佑聯繫，並於當日17時許
    ，在該貨櫃輪上穆熙定之房內，將其所有內有上開槍彈之背
    包1 只交予穆熙定，穆熙定即攜帶該只背包通過高雄港查驗
    站，於同日18時30分許，至與董家佑約定之高雄市○○○路
    與民生二路口，而於董家佑依約至上開地點準備收取上述槍
    彈時為警查獲，並扣得上開制式手槍6 支（含彈匣12個）、
    子彈190 顆（含一般制式子彈80顆及達姆彈110 顆，其中21
    顆已試射耗用）。
二、案經法務部調查局南部地區機動工作組（下稱南機組）報告
    暨台南縣警察局移請台灣高雄地方法院檢察署檢察官偵查起
    訴。
    理  由
壹、證據能力部分：
一、被告以外之人，於審判外之言詞或書面陳述，除法律有規定
    者外，不得作為證據，刑事訴訟法第159 條第1 項定有明文
    。又被告以外之人於偵查中向檢察官所為陳述，除顯有不可
    信之情況者外，得為證據，同法第159 條之1 第2項 亦有明
    定。偵查中對被告以外之人（包括證人、鑑定人、告訴人、
    被害人及共同被告等）所為之偵查筆錄，或被告以外之人向
    檢察官所提之書面陳述，性質上均屬傳聞證據。惟現階段刑
    事訴訟法規定檢察官代表國家偵查犯罪、實施公訴，依法其
    有訊問被告、證人及鑑定人之權，證人、鑑定人且須具結，
    而實務運作時，檢察官偵查中向被告以外之人所取得之陳述
    ，原則上均能遵守法律規定，不致違法取供，其可信度極高
    ，職是，被告以外之人前於偵查中已具結而為證述，除反對
    該項供述得具有證據能力之一方，已釋明「顯有不可信之情
    況」之理由外，即應認有證據能力。本件證人董家佑、穆熙
    定於檢察官偵查中所為之陳述，當事人及辯護人均未提及檢
    察官在偵查時有何不法取證之情形，亦未主張該項上開供述
    有何顯不可信之情況，依上說明，彼等於檢察官偵訊中具結
    所為之證言自均具有證據能力。
二、按被告以外之人於審判外向法官所為之陳述，得為證據，刑
    事訴訟法第159 條之1 第1 項定有明文。董家佑、穆熙定於
    92年度聲羈字第790 號檢察官聲請羈押案件法官審理中，以
    證人身分具結所為證述，就被告甲○○而言，即屬被告以外
    之人於審判外向法官所為之陳述，依此規定，自均有證據能
    力。
三、內政部警政署刑事警察局槍彈鑑定書係台南縣警察局委請鑑
    定（見偵卷第七七頁），非由檢察官或法院選任或囑託為鑑
    定之機關，原係審判外之書面陳述，但此鑑定書已提示並告
    以要旨，被告及辯護人均知係審判外之書面證據，未對此表
    示異議，本院酌以刑事警察局乃我國槍彈之主要鑑驗機關，
    人員均受專業訓練，並將鑑驗方法及程序俱載明其上，依同
    法第159 條之5 第2 項規定，認適合作為證據。
貳、實體部分：
一、上訴人即被告甲○○矢口否認右開走私運輸槍彈之犯行，辯
    稱：伊未曾見過董家佑，亦未囑託穆熙定將槍彈交予董家佑
    ，本件扣案槍彈非伊運輸走私入境台灣，南機組92年12月9
    日在高雄中華三路與民生二路口拍攝之搜證錄影畫面中之人
    並非伊本人云云。惟查：
（一）董家佑92年9月間受「阿南」之邀赴菲律賓，因「阿南」
      告知其在菲律賓購買制式槍彈價格便宜，購買後可藉國際
      航班貨輪船員走私槍彈入境台灣交貨，藉此牟利，乃與「
      阿南」約定，以1支美金3000元之價格（每把手槍均附2個
      填滿子彈之彈匣）向「阿南」購買6支制式手槍。俟甲○
      ○、穆熙定隨上開貨輪抵台後即與「阿南」聯絡，由「阿
      南」以電話通知董家佑後，董家佑再撥打「阿南」提供之
      行動電話號碼與甲○○聯絡，約定見面時間、地點，董家
      董家佑與當時自稱「PETER」之甲○○約定見面時、地後
      ，於同年12月9日晚上，至約定地點高雄市○○○路、民
      生二路口之「高雄牛乳大王」店面與先行抵達之甲○○商
      議交付槍彈之方式及時間、地點，甲○○先行離去後，穆
      熙定再於半小時後到場，與董家佑見面確定彼此之相貌後
      離去。董家佑復於同年月18日，在基隆市長榮桂冠酒店旁
      之巷口，與甲○○、穆熙定2 人會面，再度確認彼此面貌
      等情，業經董家佑以證人身分於檢察官偵訊中及聲請羈押
      審訊中、原審審理中結證明確（見92年度偵字第25864號
      卷（下稱偵查卷）第62、63、71頁，92年度聲羈字第790
      號卷（下稱聲羈卷）第5、6頁，原審卷第112、115、116
      、121、122、125、126頁）。核與證人穆熙定於偵查中所
      證：曾於92年12月9日與董家佑在高雄市○○路與民生路
      口見面，並於同年月18日，在長榮桂冠飯店與被告一同與
      董家佑見面等語相符（見偵查卷第65頁）。且被告於原審
      羈押聲請案件法官訊問時，亦以證人身分具結證稱：董家
      佑於12月9 日曾打電話給伊，伊於同日亦有出去與董家佑
      見面，見面地點在高雄等語明確（見聲羈卷第10、11頁）
      ，其於本院上訴審雖又以伊在高雄市的路上走，董家佑叫
      伊幫忙拿物品，伊說不要云云為辯，惟此辯詞亦不否認與
      董家佑在高雄地區見面之事實。再者，本院受命法官於準
      備程序中當庭播放勘驗92年12月9 日晚間11時20分南機組
      於被告與董家佑在高雄市○○○路與民生二路口高雄木瓜
      牛奶店前會面之搜證錄影帶，經比對錄影帶內與董家佑交
      談之外籍人士容貌，與被告為同一人等情，復有勘驗筆錄
      1 份在卷可稽（見本院卷第109 頁）。綜此，被告上開所
      辯其未與董家佑見過面，南機組92年12月9 日搜證錄影畫
      面內之外籍人士並非伊本人云云顯無可採。此外，被告於
      上開羈押聲請案件法官審訊中雖又辯稱：伊雖有於12月9
      日與董家佑電話聯絡，並與董家佑見面，然董家佑於電話
      中表示有生意要與伊作，伊已予拒絕，關於要作何生意，
      見面時董家佑有比扣扳機之動作，伊亦當場表示不要作云
      云。然本件係由「阿南」先以電話通知董家佑被告已到台
      灣，並提供電話號碼供董家佑與被告聯絡見面一節，業經
      證人董家佑證述如前，足見「阿南」與被告在菲律賓即已
      談妥由被告私運本件槍彈入台之事，否則董家佑與被告素
      未謀面，被告又係印尼人士，走私槍彈又屬重大犯罪，其
      自無可能冒然與完全陌生之被告商議共犯此等重大犯罪行
      為，且被告若果於電話中已拒絕董家佑作生意之提議，其
      與董家佑並不相識，又何須外出與董家佑見面，據此觀之
      ，被告此等辯詞亦顯悖事理，而非可採。被告確於上開時
      地兩次與董家佑會面商議交付本件槍彈予董家佑之方式及
      時間、地點，應已明確。
（二）92年12月24日上午上開天鵝號貨櫃輪入境停靠我國高雄港
      後，甲○○於同日上午7時30分許，即以易付卡門
      號000000000 0號行動電話告知董家佑可能於當日下午或
      晚上交付本件扣案槍彈，同日下午六時十幾分，又以同一
      門號之行動電話通知董家佑馬上至約定之高雄市○○○路
      與民生二路口，董家佑依約至該處路口，見穆熙定搭計程
      車至該處，伊即走近穆熙定，尚未取得上開槍彈，即為警
      查獲，並當場扣得上開制式手槍6支（含彈匣12個）、子
      彈190顆（含一般制式子彈80顆及達姆彈110發，其中21顆
      已試射耗用）等情，業經證人董家佑於業經證人董家佑於
      原審證述明確（見聲羈卷第6頁、原審卷第128頁），並有
      南機組93年4月26日調南機緝字第0937630372號函所附
      0000000000號行動電話門號92年12月24日通聯紀錄及94年
      5月20日調南機緝字第09476302630號函所附同門號行動電
      話通訊監察作業報告表各1份在卷可按（原審卷第60、61
      頁、本院本審卷第62-64 頁）。又上開天鵝號貨櫃輪於92
      年12月22日自菲律賓出港，同年月24日上午入境我國高雄
      港，被告於當日17時許，在該貨櫃輪上穆熙定之房內，將
      其所有內裝上開槍彈之背包1 只交予穆熙定，並告訴穆熙
      定背包內係槍，穆熙定即攜帶該只背包通過高雄港查驗站
      ，搭乘被告所叫計程車，於同日18時30分許，由該計程車
      司機將其載至高雄市○○○路與民生二路口下車，而於董
      家佑依約至該地點準備收取上述槍彈時為警查獲等事實，
      亦經證人穆熙定於原審聲請羈押案件法官訊問中及本院本
      審審理中證稱明確，（見聲羈卷第9 頁、本院本審卷第
      190 、191 、193 頁）。被告所辯其未私運本件制式槍彈
      入境台灣云云，洵屬卸責之詞，無足採信。被告雖於本院
      上訴審審理中又辯稱：穆熙定誤會其老婆曾至伊住處與伊
      同睡，故與伊有仇恨，又曾經打傷伊，故有意陷害伊云云
      。惟此業經穆熙定證稱：其已寫信問其妻，其妻回稱並不
      認識被告，被告從未去過家中，其亦從未打過被告；伊與
      被告並無仇恨等語明確（見本院上訴審卷第156 頁、本審
      卷第192 頁），被告此部分辯詞亦難採信。此外，被告雖
      辯稱：本件000000 0000 號行動電話92年12月24日通話（
      如上開監聽譯文）錄音帶所錄之聲音並非伊本人之聲音云
      云，被告與辯護人並均聲請本院委由專業機關鑑定，就被
      告聲音與錄音帶內之聲音進行聲紋比對。惟查92年12月24
      日與董家佑於電話中聯絡交付本件槍彈時間及地點之人確
      為被告甲○○，此業經董家佑證述明確（見聲羈卷第6 頁
      、原審卷第128 頁），且被告於當日下午17時，將其所有
      內裝上開槍彈之背包1 只交予穆熙定，穆熙定依被告指示
      ，搭乘被告所叫計程車，於同日18時30分許，由該計程車
      司機將其載至上開約定交付槍彈地點下車，於準備交付槍
      彈予董家佑之際為警查獲等事實，又經穆熙定證稱如前，
      則被告若非與董家佑聯絡之人，其自無可能準確指示穆熙
      定交付槍彈之時間及地點，再參諸92年12月9 日及18日兩
      次與董家佑討論交付槍彈之方式及時間、地點之人亦為被
      告本人等情，被告所辯：92年12月24日000000 0000 號行
      動電話通訊譯文中與董家佑聯絡交付槍彈事宜之人非其本
      人云云，自無可採。又本院函請法務部調查局、內政部警
      政署刑事警察局（下稱刑事警察局）及中央警察大學等專
      業鑑定機構為上開聲紋鑑定，法務部調查局及刑事警察局
      均函覆因無熟諳錄音帶內外國語言之專業人員，故無法為
      此鑑定，中央警察大學則以該項鑑定技術尚在發展，函覆
      無法為此鑑定，此有法務部調查局94年8 月25日調科參字
      第09400392700 號函、中央警察大學94年10月31日校鑑科
      字第0940005520號函及刑事警察局刑鑑字第094016523 號
      函附卷可稽（見本審卷第122 、166 、163 頁），此外本
      院查閱司法院93年11月編印之「鑑定機關與侵害專利鑑定
      專業機關參考手冊」亦未發現其他相關鑑定機關得為此鑑
      定，故無法為此鑑定，附此敘明。
（三）本件被告犯罪事實復有當場扣得之制式手槍6 支（含彈匣
      12個）、子彈190 顆（含一般制式子彈80顆及達姆彈110
      發，其中21顆已試射耗用）扣案可為佐證。扣案之制式手
      槍、子彈，經台南縣警察局送請內政部警政署刑事警察局
      鑑定結果，送鑑以色列製傑立寇手槍4 枝（各含彈匣2 個
      ，槍號「00000000」「00000000」「00000000」「
      00000000」），均係以色列ＩＭＩ廠製制式半自動手槍，
      槍管內具六條右旋來復線，機械性能良好，認具殺傷力；
      送鑑德國製華爾瑟Ｐ９９手槍2 枝（各含彈匣2 個，槍號
      「861691」「861694」），均係德製制式半自動手槍，槍
      管內具六條右旋來復線，機械性能良好，認具殺傷力；送
      鑑一般制式子彈90顆，均係制式子彈，認均具殺傷力；送
      鑑達姆彈110 顆，均係制式子彈，均具殺傷力等情，有該
      局93年2 月6 日刑鑑字第92245637號槍彈鑑定書及所附槍
      彈照片在卷可憑（見偵查卷第76至90頁），足認被告2 人
      所運輸之上開手槍、子彈均屬制式而具有殺傷力無訛。
（四）綜前所述，被告與「阿南」、董家佑、穆熙定共同運輸走
      私本件公告禁止進口具有殺傷力之制式槍彈走私入境台灣
      之犯罪事實，事證明確應堪認定。
（五）被告於92年12月24日在南機組調查中所為供述，調查人員
      並未對其施何強暴、脅迫，僅係叫被告簽名等情，業經被
      告於本審準備程序中自承在卷（見本審卷第44頁），其於
      本院上訴審具狀陳稱調查員強迫其簽名云云，顯無可採。
      且本院並未引用此部分被告自白作為認定其犯罪之證據，
      自無傳訊製作該調查筆錄之調查員到庭說明或勘驗該次詢
      問錄音帶之必要；又辯護人雖於本審具狀聲請傳證人董家
      佑（見本審卷第48頁）到庭作證，惟董家佑就本件相關事
      實已於偵查及原審到庭證述綦詳，辯護人復未提出證人未
      曾證述之其它與本案有關待證事項，本院自無再為傳訊之
      必要，均併此敘明。
二、按制式手槍、子彈係行政院所公告之甲類管制進出口物品，
    且係槍砲彈藥刀械管制條例所定非經主管機關許可，不得運
    輸之槍砲、子彈。是核被告私運制式手槍、子彈進口之行為
    ，係違反槍砲彈藥刀械管制條例第7 條第1 項之未經許可運
    輸手槍罪（起訴書贅載運輸衝鋒槍罪）、同條例第12條第1
    項之未經許可運輸子彈罪，及懲治走私條例第2 條第1 項之
    私運管制物品進口罪。被告與穆熙定、董家佑與該綽號「阿
    南」之成年男子間，就上開3 罪，有犯意聯絡及行為分擔，
    均為共同正犯。被告以一行為同時觸犯上開3 罪名，為想像
    競合犯，應從最重之未經許可運輸手槍罪處斷。審酌非法槍
    彈嚴重，危及社會治安治序，民眾深受其害，被告明知非法
    運輸槍枝，乃屬萬國通罪，竟為謀一己之私利，無視於台灣
    地區廣大民眾之身家安全，私運數量龐大之制式手槍、子彈
    進入台灣，該等槍彈若流入市面，對我國內治安危害甚鉅；
    觀諸被告甲○○在私運前後所分擔之角色，其立於牽線商議
    之僅次「阿南」主謀之地位；且被告甲○○經查獲後仍一再
    飾詞圖卸，毫無悔意，犯後態度不佳等一切情狀，量處如主
    文所示之刑，併科罰金1 千萬元，罰金部分並諭知易服勞役
    之折算標準。被告既經宣告無期徒刑，依法應諭知褫奪公權
    終身。檢察官對被告甲○○求處無期徒刑尚稱允當。又被告
    為印尼國籍之外國人，此有其護照影本在卷可證（見警卷第
    4 頁），其受
    本件無期徒刑之宣告，爰依刑法第95條規定，於上開刑之執
    行完畢或赦免後，均予以驅逐出境。扣案如附表所示之手槍
    6 枝（含彈匣12個）、子彈169 顆，係槍砲彈藥刀械管制條
    例第4 條第1 項第1 款、第2 款及第2 項所定之槍砲、彈藥
    ，為違禁物，均應依刑法第38條第1 項第1 款之規定予以沒
    收。扣案背包1 個，係被告甲○○交付予穆熙定，用以裝置
    扣案槍彈交付董家佑，堪認屬被告甲○○所有，供
    本件犯罪所用之物，爰依刑法第38條第1 項第2 款之規定宣
    告沒收。至扣案之0000000000號之行動電話，雖為董家佑所
    有，然僅係作為本件槍彈非法運輸前之聯絡工具，尚非供運
    輸本件槍彈所用之物。另扣案行動電話4 支及ＳＩＭ卡2 張
    ，亦均無證據證明為供本件犯罪所用之物，故均不予宣告沒
    收。又鑑驗耗用之一般制式子彈21顆，既已非違禁物，自無
    庸再諭知沒收，附此敘明。
三、撤銷改判之理由：
（一）按刑事審判上之共同被告，在訴訟上雖處於同一程序而為
      被告，然實質上各被告及犯罪事實仍屬獨立存在。故共同
      被告對於其他共同被告之犯罪事實有所陳述者，其地位仍
      為被告以外之第三人，本質上屬於證人。故92年2 月6 日
      修正公佈同年9 月1 日施行之刑事訴訟法第287 之2 條乃
      規定：「法院就本人之案件調查共同被告時，該共同被告
      準用有關人證之規定。」經查：
    (一)本件原審於審判時就被告甲○○部分調查原審共同被告穆
      熙定時，未依前開規定準用人證之調查程序，俾使共同被
      告穆熙定立於證人之地位而為證述，卻於判決上將其以被
      告地位於「審判中」向法官所為之供述，引為不利於被告
      甲○○之證據（見原審判決第5 頁），除未以具結提高證
      人之責任心及警戒心，用以擔保證言之真實性及憑信性外
      ，亦有不當剝奪被告甲○○對於具證人適格之穆熙定的正
      當詰問權，尚有疏誤。
    (二)辯護人得於調查證據時詢問被告，刑事訟訴法第163 條第
      1 項固有明文，此之「被告」並不包括該辯護人未受委任
      之其他共同被告，故倘欲對其他共同被告為詢問，自應聲
      請以該共同被告為證人，依證人法定程序為之始為適法。
      本件原審調查證據時，被告甲○○之辯護人以詢問被告之
      程序詢問共同被告穆熙定關於甲○○之犯罪事實（見原審
      卷第一四一至一四三頁），所踐行之訴訟程序難謂適法。
（二）按被告以外之人於審判外之陳述，除法律有規定者外，不
      得作為證據，刑事訴訟法第159 條第1 項定有明文。依原
      判決理由援引董家佑於警詢、偵訊中之陳述，作為認定被
      告犯行之憑據（見第5 頁），雖被告及辯護人未爭執上開
      審判外陳述，原審亦傳訊董家佑到庭作證，惟原判決或審
      判中，均未就上開審判外陳述，究竟如何符合例外規定而
      得作為證據為說明，即有未合。
（三）監聽錄音帶雖未經檢察官列為認定事實之證據，惟按被告
      得就被訴事實指出有利之證明方法，並得提出意見，法院
      應依此而為裁定；如認聲請調查之證據不必要者，應以裁
      定駁回或於判決中說明理由，同法第161 條之1 、之2 、
      第163 條之2 均有明文。查被告甲○○及辯護人於準備程
      序已陳明調閱監聽錄音帶勘驗，據以查明董家佑所述是否
      屬實，檢察官亦表示無意見（見原審卷第49至51頁），其
      後辯護人雖撤回此項聲請（見同卷第72頁），然被告既未
      撤回，則原審未為此項調查勘驗，亦未說明無調查必要之
      理由，僅以辯護人撤回即未予調查，即有不當。
（四）按被告所有供犯罪所用之物，得沒收之，刑法第38條第1
      項第2 款、第3 項定有明文，原判決理由以扣案之背包為
      被告甲○○所有供犯罪所用之物而予沒收，惟判決書事實
      欄並未記載該背包為甲○○所有之事實，亦有未洽。再者
      ，原審於據上論結欄漏引懲治走私條例第十一條，亦有疏
      失。
（五）原審以被告甲○○犯行明確，據以論科，固非無見。被告
      上訴意旨仍以前詞否認犯行，固無理由，惟原判決關於甲
      ○○部分既有上開可議之處，仍應由本院將此部分撤銷改
      判。
四、共同被告穆熙定部分業經本院上訴審判決確定，不另論列，
    併此敘明。
據上論結，應依刑事訴訟法第369 條第1 項前段、第364 條、第
299 條第1 項前段，槍砲彈藥刀械管制條例第7 條第1 項、第12
條第1 項，懲治走私條例第2 條第1 項、第11條，刑法第11條前
段、第28條、第55條、第42條第3 項、第37條第1 項、第95條、
第38條第1 項第1 款、第2 款，罰金罰鍰提高標準條例第2 條，
判決如主文。
本案經檢察官林應華到庭執行職務。
中    華    民    國    95    年    1     月    25    日
                  刑事第八庭    審判長法  官  李炫德
                                      法  官  李淑惠
                                      法  官  蔡國
以上正本證明與原本無異。
如不服本判決應於收受本判決後10日內向本院提出上訴書狀，其
未敘述上訴理由者，並得於提起上訴後10日內向本院補提理由書
狀（均須按他造當事人之人數附繕本）「切勿逕送上級法院」。
中    華    民    國    95    年    1     月    25    日
                                      書記官  邱麗莉
 附表：
┌──┬─────────────────────────────────┐
│編號│扣案槍彈                                                          │
├──┼─────────────────────────────────┤
│ 一 │ 以色列IMI 廠製九四一ＦＢＬ型口徑9mm （9 ×19mm）制式半自動手槍4支│
│    │ （各含彈匣2個，槍枝管制編號分別為：0000000000、0000000000號、    │
│    │ 0000000000號、0000000000號）                                     │
│    │                                                                  │
├──┼─────────────────────────────────┤
│ 二 │ 德國ＷＡＬＴＨＥＲ廠製Ｐ九九型口徑9mm（9×19mm）制式半自動手槍2  │
│    │ 支（各含彈匣2 個，槍枝管制編號分別為：000000000 號、0000000000號 │
│    │ ）                                                               │
├──┼─────────────────────────────────┤
│ 三 │ 具殺傷力之制式子彈169 顆（含一般制式子彈口徑9mm 【9 ×19mm】59顆 │
│    │ ，達姆彈口徑9mm 【9 ×19mm】110顆）                              │
│    │                                                                  │
└──┴─────────────────────────────────┘


司法院資訊處製作；財團法人民間司法改革基金會備份。
